【裁判字號】    97,審易,968
【裁判日期】    970930
【裁判案由】    竊盜等
【裁判全文】
臺灣桃園地方法院刑事判決             97年度審易字第968號
公  訴  人  臺灣桃園地方法院檢察署檢察官
被      告  丙○○
            乙○○
上列被告因竊盜等案件，經檢察官提起公訴（97 年度偵字第689
號），本院訊問被告後，被告為有罪之陳述，經本院裁定改依簡
式審判程序，判決如下：
    主  文
丙○○共同竊盜，處有期徒刑陸月，如易科罰金，以新臺幣壹仟
元折算壹日。
乙○○共同竊盜，處有期徒刑肆月，如易科罰金，以新臺幣壹仟
元折算壹日。
    事  實
一、丙○○前因竊盜案件，先後經本院以95年度桃簡字第16號判
    決判處拘役50日及以96年度審簡字第52號判決判處應執行有
    期徒刑5 月確定（未構成累犯）。乙○○前因竊盜案件，先
    後經本院以95 年度桃簡字第265號判決判處拘役50日及以97
    年度桃簡字第916 號判決判處應執行拘役25日確定（未構成
    累犯）。詎其二人猶不知悔改，共同基於意圖為自己不法所
    有之犯意聯絡，於民國96年（起訴書誤載為97年）12月19日
    上午7 時許，由丙○○騎乘三輪車，共同自桃園縣八德市金
    門新城社區之鐵門處無故侵入軍方所有，由國軍53工兵群救
    援營管領之建築物內，自上址建築物內徒手竊取覆蓋水溝用
    鐵皮5 塊（長約5 公尺），得手後並共同搬上三輪車上，旋
    於同日上午7 時30分許為警當場查獲，並扣得上開贓物（已
    發還國軍53工兵群救援營中尉輔導長甲○○具領保管）。
二、案經桃園縣政府警察局八德分局報告臺灣桃園地方法院檢察
    署檢察官偵查起訴。
    理  由
一、被告所犯之罪，為死刑、無期徒刑、最輕本刑3 年以上有期
    徒刑或高等法院管轄第一審案件以外之罪，而被告於本院準
    備程序進行中，就被訴事實為有罪之陳述，經本院告知簡式
    審判程序意旨，並聽取公訴人及被告之意見後，依刑事訴訟
    法第273條之1第1項之規定，裁定依簡式審判程序審理。
二、上開事實業據被告丙○○及被告乙○○於本院審理時坦承不
    諱，核與證人即國軍53工兵群救援營中尉輔導長甲○○於警
    詢及偵訊時具結證述之情節相符，復有現場照片4 張、贓物
    認領保管單及金門新城巡查紀錄表各1 份在卷可稽，足徵被
    告2 人之自白與事實相符。本件事證明確，被告之犯行堪予
    認定，應依法論科。
三、核被告丙○○及被告乙○○所為均係犯刑法第320條第1項之
    竊盜罪。被告丙○○與被告乙○○2 人就上揭犯行，有犯意
    聯絡及行為分擔，為共同正犯。爰分別審酌被告2 人之前科
    、素行，並其前竊盜犯行之科刑紀錄、本案犯罪之方法、竊
    取財物之價值、所生危害及犯後態度等一切情狀，各量處如
    主文所示之刑，並均諭知易科罰金之折算標準。至公訴意旨
    另以被告丙○○夥同乙○○，於民國96年12月19日上午7 時
    許，由丙○○騎乘三輪車，共同自桃園縣八德市金門新城社
    區之鐵門處無故侵入軍方所有，由國軍53工兵群救援營管領
    之建築物內，因認被告丙○○及被告乙○○此部分所為均另
    涉犯刑法第306 條第1 項無故侵入他人建築物罪云云，惟查
    ，刑法第306 條之罪須告訴乃論，刑法第308 條第1 項定有
    明文，又告訴乃論之罪，未經告訴者，法院應諭知不受理之
    判決，刑事訴訟法第303 條第3 款定有明文，而公訴人前開
    所指被告丙○○及被告乙○○涉犯之無故侵入他人建築物罪
    犯行，業據國軍53工兵群救援營中尉輔導長甲○○於本院行
    準備程序時當庭表示於警詢中所提出之告訴，係僅就丙○○
    及乙○○2 人所涉犯竊盜罪部分為之，並無提出無故侵入他
    人建築物罪告訴之意，有本院97年7 月4 日準備程序筆錄1
    份在卷可稽，是公訴意旨所指被告2 人涉犯無故侵入他人建
    築物罪部分難認已經合法告訴，此部分本應諭知不受理之判
    決，惟因本院認與前揭論罪科刑之竊盜罪間有想像競合犯之
    關係，屬裁判上之一罪，爰不另為不受理判決之諭知，併此
    敘明。又公訴意旨雖以被告丙○○年輕力壯，竟好逸惡勞，
    不思恃己勞力賺取所得，四處行竊，前已多次因竊盜案件，
    顯有犯罪習慣，事後更否認犯行，毫無悔意等情，仍不思改
    過遷善，被告之竊盜惡性僅藉刑之執行實不足以徹底根絕，
    請依刑法第90條第1 項規定，併予諭知應於刑之執行前令入
    勞動場所強制工作云云，惟查，被告於本件所犯之竊盜犯行
    ，其所竊得之財物非鉅，與一般竊盜慣犯常以夥眾攜帶兇器
    破壞他人住宅或建築物竊取價值達數萬或數十萬元之財物亦
    有所迥異，因認被告之上開行為與實際已染有竊盜習慣之慣
    犯，尚有不同，經以比例原則中之必要性原則及罪刑相當性
    原則加以檢視後，本院認前開宣告之刑，已足收懲戒警惕之
    效，而無交付強制工作處分之必要，附此敘明。
據上論斷，應依刑事訴訟法第273條之1第1項、第299條第1 項前
段，刑法第28條、第320條第1項、第41條第1 項前段，刑法施行
法第1條之1第1項、第2項前段，判決如主文。
本案經檢察官顏世翠到庭執行職務。
中    華    民    國    97    年    9    月    30    日
                    刑事庭  法  官  林孟宜
以上正本證明與原本無異。
如不服本判決，應於判決送達後10日內向本院提出上訴狀（應附
繕本），其未敘述上訴理由者，應於上訴期間屆滿後20日內補提
理由書狀於本院，上訴於臺灣高等法院。
                            書記官  洪明媚
中    華    民    國    97    年    9    月    30    日
附錄本案論罪科刑法條：
中華民國刑法第320條第1項
意圖為自己或第三人不法之所有，而竊取他人之動產者，為竊盜
罪，處5年以下有期徒刑、拘役或5百元以下罰金。


司法院資訊處製作；財團法人民間司法改革基金會備份。
